臺灣高雄地方法院刑事判決　　　　　　　94年度訴字第1394號
 公　訴　人　臺灣高雄地方法院檢察署檢察官
 被　　　告　甲○○　男　22.
 指定辯護人　本院公設辯護人丁○○
上列被告因違反槍砲彈藥刀械管制條例案件，經檢察官聲請簡易
判決處刑（93年度偵緝字第2526號），經本院認不宜以簡易判決
處刑，簽准改依通常程序審理，本院判決如下：
    主  文
甲○○意圖為自己不法之所有，而侵占遺失物，處罰金貳仟元（
即新臺幣陸仟元），罰金如易服勞役以新臺幣玖佰元即銀元佰
元折算壹日；又未經許可，持有可發射子彈具有殺傷力之改造玩
具手槍，處有期徒刑壹年貳月，併科罰金新臺幣貳萬元，罰金如
易服勞役以新臺幣玖佰元即銀元佰元折算壹日，扣案之仿ＦＮ
廠半自動手槍之改造玩具手槍壹枝（槍枝管制編號0000000000號
）沒收。應執行有期徒刑壹年貳月，罰金新臺幣貳萬肆仟元，罰
金如易服勞役以新臺幣玖佰元即銀元佰元折算壹日，扣案之仿
ＦＮ廠半自動手槍之改造玩具手槍壹枝（槍枝管制編號00000000
00號）沒收。
    事  實
一、甲○○於民國93年5 月15日，在高雄市○○區○○路與光華
    路上發現丙○○所遺失之身分證1 枚（已被換貼相片但不能
    證明係甲○○變造），竟意圖為自己不法之所有，而將之侵
    吞入己。又於93年5 月15日下午6 時許至高雄市新興區六合
    夜市，明知不詳姓名、年籍之成年男子所販售係可發射子彈
    而具有殺傷力之改造比利時ＦＮ廠玩具手槍（槍枝管制編號
    0000000000號），竟仍以新臺幣（下同）5,300 元之代價買
    受，並攜回高雄市○○區○○路15號3 樓住處而未經許可無
    故持有該可發射子彈而具有殺傷力之改造比利時ＦＮ廠玩具
    手槍1 支（槍枝管制編號0000000000號）。嗣於當月18日將
    上開手槍置於手提包內置於承租之車號XX-4151 號車內右前
    方腳踏板，於同日凌晨1 時15分許，為警在高雄縣鳳山市○
    ○路、崗山北路交岔口盤查汽車而查獲，並扣押上開手槍1
    支及上開身分證1 枚。
二、案經高雄縣政府警察局鳳山分局報請臺灣高雄地方法院檢察
    署檢察官偵查起訴。
    理  由
一、證人丙○○於警詢中之證述，其性質雖屬傳聞證據，且查無
    符合刑事訴訟法第159 條之1 至之4 之情形，但經本院審理
    時予以提示，告以要旨，並經檢察官、辯護人及被告表示意
    見，檢察官、辯護人及被告均未於言詞辯論終結前，對該證
    據內容異議，依刑事訴訟法第159 條之5 規定，應具有證據
    能力。
二、上揭事實業據被告甲○○於本院審理時坦承不諱，又證人丙
    ○○證述身分證是伊之資料但照片不是伊的之情節在卷，且
    有高雄市前金戶政事務所93年7 月16日函（高市金戶字第09
    30002300號）後附之丙○○換領國民身分證申請書及補領身
    分證申請書可參。又扣案身分證及手槍經鑑定結果為經變造
    之身分證及可發射子彈而具有殺傷力之手槍，亦有內政部警
    政署刑事警察局93年9 月20日刑鑑字第0930162282號鑑驗通
    知書、內政部警政署刑事警察局93年7 月8 日刑鑑字第0930
    112697號槍彈鑑定書各1 紙附卷可稽，被告自白與事實相符
    ，本件事證明確，被告犯行洵堪認定，應予依法論科。
三、查被告行為後，槍砲彈藥刀械管制條例業於94年1 月26日修
    正公布，將該條例第11條刪除，並將該條所定「其他可發射
    金屬或子彈具有殺傷力之各式槍砲」之相關刑責規定移列併
    入第8 條內，其中關於未經許可製造該等槍砲之法定刑，修
    正前第11條第4 項所定「1 年以上7 年以下有期徒刑，併科
    新臺幣7 百萬元以下之罰金」，依修正後第8 條第項已提高
    為「3 年以上10年以下有期徒刑，併科新臺幣7 百萬元以下
    罰金」，經比較新舊法，以適用修正前之規定有利於被告，
    依刑法第2 條第1 項但書，應適用最有利於行為人之修正前
    規定。是核被告所為係犯係犯修正前槍砲彈藥刀械管制條例
    第11條第4 項之未經許可持有其他可發射子彈具有殺傷力之
    改造玩具手槍罪，以及刑法第337 條侵占遺失物罪。其所犯
    上開2 罪間，犯意各別，行為互殊，所犯罪名不同，應予分
    論併罰。爰審酌被告上開二罪犯罪之動機、目的、手段、對
    社會治安所生危害情節、犯後坦承犯行之態度等一切情狀，
    各量處如主文所示之刑及諭知罰金部分易服勞役之折算標準
    ，罰金部分並定其應執行之刑及諭知易服勞役之折算標準以
    資懲儆。扣案之上開仿ＦＮ廠半自動手槍之改造玩具手槍1
    枝（槍枝管制編號0000000000號）係違禁物，爰依法併予宣
    告沒收。
據上論斷，應依刑事訴訟法第299 條第1 項前段，修正前槍砲彈
藥刀械管制條例第11條第4 項，刑法第2 條第1 項但書、第11條
前段、第337 條、第51條第7 款、第42條第2 項、第38條第1 項
第1 款，罰金罰鍰提高標準條例第1 條前段、第2 條，現行法規
所定貨幣單位折算新臺幣條例第2條，判決如主文。
本案經檢察官乙○○到庭執行職務。
中　　華　　民　　國　　94　　年　　7 　　月　　20　　日
                  刑事第二庭  審判長法　官  張意聰
                                    法　官  曾鴻文
                                    法  官  黃宣撫
如不服本判決，應於送達後10日內，向本院提出上訴狀。
以上正本證明與原本無異。
中　　華　　民　　國　　94　　年　　7 　　月　　21　　日
                                    書記官  鄭永媚
附錄本案論罪科刑法條：
修正前槍砲彈藥刀械管制條例第11條第4項：
未經許可，持有、寄藏或意圖販賣而陳列第1項所列槍砲者，處1
年以上7年以下有期徒刑，併科新臺幣7百萬元以下罰金。
